# 请教陈版：应收款项核销处理

提问人：cxh770302 时间：2019-03-01 15:11:28
应收款项，以前未计提坏账准备，本年核销该应收款，请问是计入资产减值损失还是营业外支出？

回答人：chenyiwei
首先考虑其减值问题在前期是否已经存在，前期未计提减值准备是否属于前期差错。
在确定前期未计提坏账准备确实不属于前期差错的前提下：
1 、如果该应收款项原先满足按组合计提坏账准备的条件，则直接核销其对应组合的坏账准备，年末调整资产减值损失；
2 、如果该应收款项原先满足按单项计提坏账准备的条件，则核销的损失一般列入营业外支出。